src/main/resources/snowballSerbianStemmer.sbl
/*
    Autor: Dragan Ivanovic
*/

routines ( // deklaracija rutina, odnosno procedura
           prelude
           mark_regions
           R1
           Step_1
)

externals ( stem ) // funkcije koje se mogu spolja pozvati, 'glavni program'

integers ( p1 ) // deklaracija integer varijabli

groupings ( v ca sa) // deklaracija grupa

stringescapes {} //izbacivanje odredjenih karaktera iz stringova

/* special characters (in MS-DOS Latin I) */

stringdef cx   hex '10D' // definicija makroa koji se kasnije koristi u ostalim izrazima (cekic)
stringdef cy   hex '107' // cevap
stringdef zx   hex '17E' // zaba
stringdef sx   hex '161' // suma
stringdef dx   hex '111' // djak

//dzak je d{zx}ak

define v 'aeiou' // definicija grupe - samoglasnici - vowels
define sa '{cx}{cy}{zx}{sx}{dx}' //definicija grupe -  suglasnici sa akcentima
define ca 'bvgdzjklmnprstfhc' + sa // definicija grupe - svi suglasnici - consonants (osim lj, nj, dz jer su to dva slova)


define prelude as ( //definicija rutine koja ijekavicu i jekavicu svodi na ekavicu

    do repeat goto ( //ponavljaj dok god ne dodjes do kraja stringa, odnosno dokle god pronalazis 'ije' u stringu
        ca ['ije'] ca <- 'e'  // ijekavica u ekavicu
    )
	
	do repeat goto ( //ponavljaj dok god ne dodjes do kraja stringa, odnosno dokle god pronalazis 'je' u stringu
        ca ['je'] ca <- 'e' // jekavica u ekavicu
    )
)

define mark_regions as ( //definicija rutine koja postavlja p1 na odgovarajuce mesto

    $p1 = limit // p1 uzima vrednost limit, a limit je pokazivac iza zadnjeg slova (brojna vrednost)
    
    gopast v  gopast non-v setmark p1 // probaj da u reci od pocetka preskocis jedan samoglasnik i nesto sto nije samoglasnik i tu postavi p1, ako nisi uspeo onda p1 ostaje na kraju reci
    
)

backwardmode (

	define R1 as $p1 <= cursor // definicija rutine R1 koja proverava da li ce nakon odredjene radnje ostati dovoljno slova u reci (onako kako je definisano u mark_regions)
	
    define Step_1 as ( //definicija glavne rutine koja radi steming, poziva se u backwards rezimu
	[substring] //pronadji maskimalni podstring (koji je nabrojan u listi nakon among) krenuvsi od cursor pozicije, tj. od kraja 
		R1      // ako je podstring koji ostaje dovoljne duzine, onda se moze uraditi stemming
		among ( //lista podstringova i njihovih zamena
		'lozi'	
		'loga'			
		'lozima' 	(<-'log')
		'pesi'		
		'pesima'	(<-'peh')
		'vojci'		(<-'vojka')
		'bojci'		(<-'bojka')
		'jaci'		
		'jacima'	(<-'jak')
		'cajni'		(<-'cajan')
		'erni'		(<-'eran')
		'larni'		(<-'laran')
		'esni'		(<-'esan')
		'anjac'		(<-'anjca')
		'ajca'		
		'ajaca'		(<-'ajca')
		'ljaca'		
		'ljca'		(<-'ljac')
		'ejca'	
		'ejaca'		(<-'ejca')
		'ojca'	
		'ojaca'		(<-'ojac')
		'ajaka'		(<-'ajka')
		'ojaka'		(<-'ojka')
		'{sx}aca'	
		'{sx}ca'	(<-'{sx}ac')
		'inzima'	
		'inzi'		(<-'ing')
		'tvenici'	(<-'tvenik')
		'tetici'	
		'teticima'	(<-'tetika')
		'nstava'	(<-'nstvo')
		'nicima'	(<-'nik')
		'ticima'	(<-'tik')
		'zicima'	(<-'zik')
		'snici'		(<-'snik')
		'kuse'		(<-'kusi')
		'kusin'		(<-'kusan')
		'kustava'	(<-'kustvo')
		'du{sx}an'	(<-'du{sx}ni')
		'antan'		(<-'antni')
		'bilan'		(<-'bilni')
		'tilan'		(<-'tilni')
		'avilan'	(<-'avilni')
		'silan'		(<-'silni')
		'gilan'	(<-'gilni')
		'rilan'	(<-'rilni')
		'nilan'	(<-'nilni')
		'alan'	(<-'alni')
		'ozan'	(<-'ozni')
		'rave'	(<-'ravi')
		'stavan'	(<-'stavni')
		'pravan'	(<-'pravni')
		'tivan'		(<-'tivni')
		'sivan'		(<-'sivni')
		'atan'		(<-'atni')
		'enat'		(<-'enta')
		'tetan'		(<-'tetni')
		'pletan'	(<-'pletni')
		'{sx}ave'	(<-'{sx}avi')
		'anat'	(<-'anta')
		'acak'	
		'acaka'	(<-'acka')
		'u{sx}ak'	(<-'u{sx}ka')
		'atak'	
		'ataka'	
		'atci'	
		'atcima'	(<-'atka')
		'etak'	
		'etaka'		(<-'etka')
		'itak'	
		'itaka'	
		'itci'		(<-'itka')
		'otak'	
		'otaka'		(<-'otka')
		'utak'	
		'utaka'	
		'utci'	
		'utcima'	(<-'utka')
		'eskan'	 (<-'eskna')
		'tican'	 (<-'ticni')
		'ojska'	 (<-'ojsci')
		'esama'	 (<-'esma')
		'metar'
		'metara'	(<-'metra')
		'centar'	
		'centara'	(<-'centra')
		'istar'	
		'istara'	(<-'istra')
		'o{sx}cu'	(<-'o{sx}ti')
		'daba'	(<-'dba')
		'cima'	
		'ci' (<-'cka')
		'mac'	
		'maca'	(<-'mca')
		'naca'	
		'nac'	(<-'nca')
		'voljan'	(<-'voljni')
		'anaka'	(<-'anki')
		'vac'	
		'vaca'	(<-'vca')
		'saca'	
		'sac'	(<-'sca')
		'raca'	
		'rac'	(<-'rca')
		'aoca'	
		'alaca'	
		'alac'	(<-'alca')
		'elaca'	
		'elac'	(<-'elca')
		'olaca'	
		'olac'	
		'olce'	(<-'olca')
		'njac'	
		'njaca'	(<-'njca')
		'ekata'	
		'ekat'	(<-'ekta')
		'izam'	
		'izama'	(<-'izma')
		'jebe'	(<-'jebi')
		'baci'	(<-'baci')
		'a{sx}an'	(<-'a{sx}ni')
		'skom'	(<-'sko')
		'i{sx}tu'	(<-'i{sx}te')
			        )
	)
	
)

define stem as ( //definicija eksternog programa 
	do prelude //uklanjanje ijekavice i ekavice
    do mark_regions //inicijalizacija minimalne duzine reci koja ostaje nakog steminga
	backwards ( //unazad se radi, od kraja reci
        do Step_1 //stemming
	)
)
